臺灣新竹地方法院民事判決　　　　　　 96年度竹簡字第296號
原　　　告　合作金庫商業銀行股份有限公司
法定代理人　丙○○
訴訟代理人　甲○○
被　　　告　乙○○
上列當事人間請求返還消費借貸款事件，本院於民國96年7月10
日辯論終結，判決如下：
    主  文
被告應給付原告新台幣壹拾萬貳仟參佰貳拾參元，及自民國九十
五年十二月二十日起至清償日止，按年息百分之三點三一計算之
利息，及逾期六個月以內者，按上開利率百分之十，逾期超過六
個月者，按上開利率百分之二十計算之違約金。
訴訟費用由被告負擔。
本判決得假執行。
    事實及理由
一、事實摘要：
（一）原告主張：緣被告於民國92年5月19日向原告借到新台幣
      （下同）二十萬元，與原告訂立借據，依借據約定借款期
      間自92年5月19日起至99年5月19日止，以每月為一期，被
      告應依年金法字92年6月19日起按月平均攤還本息，利率
      按原告公告之「定儲指數利率」加碼年息百分之一點一計
      算（目前為年息百分之三點三一），並機動調整之。被告
      若未依約繳納本金時，即視為全部到期，應將所欠借款一
      次清償，且遲延繳款期間在六個月以內者，按上開利率百
      分之十，遲延繳款期間超過六個月之部分，按上開利率百
      分之二十計付違約金。詎被告自95年12月20日起未依約按
      期繳款，業已逾期一次以上，總計被告尚欠貸款本金十萬
      二千三百二十三元及如主文欄第一項所示之利息與違約金
      ，依約本件借款視為全部到期，被告應負責清償，但屢經
      催討仍置之不理，爰依消費借貸之法律關係提起本件訴訟
      ，請求被告給付如主文第一項所示之金額、利息及違約金
      等語。
（二）被告表示：其並非不願清償，實因無力還款，目前新竹縣
      新豐鄉之房屋已經第四拍還拍不出去，每月薪水又被扣三
      分之一，家中尚有小孩需要扶養等語。
二、程序部分：
    按當事人得以合意定第一審管轄法院，民事訴訟法第24條第
    1項前段定有明文；查本件依據兩造簽訂之借據約定條款第
    11條約定，有關因借貸契約涉訟時，雙方合意以本院為第一
    審管轄法院，有該借據暨約定條款一份在卷可按，是本件被
    告之住所雖非在本院轄區，惟基於上開說明，本院對本件訴
    訟自有管轄權，合先敘明。
三、實體部分：
    原告主張前揭之事實，業據其提出與其所述相符之借據暨約
    定條款、小額消費性貸款申請書、貸款資料查詢單各一件為
    證，且為被告所不爭執，堪信原告之主張為真實。從而，原
    告依消費借貸之法律關係，訴請被告給付如主文第一項所示
    之金額、利息及違約金，即無不合，應予准許。
四、本件係依民事訴訟法第427條第1項適用簡易訴訟程序所為被
    告敗訴之判決，爰依職權宣告假執行。
五、本件被告雖承認對原告負有系爭債務，但並未證明本件原告
    毋庸起訴，是以，訴訟費用之負擔仍應由被告負擔。
六、據上論結：本件原告之訴為有理由，依民事訴訟法第436條
    第2項、第78條、第389條第1項第3款，判決如主文。
中　　華　　民　　國　　96　　年　　7 　　月　　27　　日
                  新竹簡易庭    法　官　李珮瑜
以上正本係照原本作成。
如對本判決上訴，須於判決送達後20日內向本院提出上訴狀。
中　　華　　民　　國　　96　　年　　7 　　月　　27　　日
                                書記官　朱苑禎
